【裁判字號】    94,訴,267
【裁判日期】    950619
【裁判案由】    毒品危害防制條例
【裁判全文】
臺灣臺東地方法院刑事判決               94年度訴字第267號
公  訴  人  臺灣臺東地方法院檢察署檢察官
被      告  甲○
上列被告因毒品危害防制條例案件，經檢察官提起公訴（九十四
年度毒偵字第三二三號）暨移請併案審理（臺灣臺中地方法院檢
察署九十五年度毒偵字第九六二號、同檢察署九十五年度毒偵字
第一三七０號），被告於準備程序期日就被訴事實為有罪之陳述
，經合議庭裁定改由受命法官獨任進行簡式審判程序後，判決如
下：
    主  文
甲○連續施用第一級毒品，處有期徒刑拾月，扣案之針筒壹支沒
收；又施用第二級毒品，處有期徒刑參月。應執行有期徒刑壹年
，扣案之針筒壹支沒收。
    事  實
一、甲○前於民國九十三年七月間因違反毒品危害防制條例，由
    臺灣臺東地方法院檢察署以九十三年度聲觀字第五０號向本
    院聲請，經本院以九十三年度毒聲字第五八號裁定觀察勒戒
    ，後認有繼續施用之傾向，復由同檢察署以九十三年度聲戒
    字第一四號向本院聲請，經本院以九十三年度毒聲字第七四
    號裁定強制戒治，而於九十四年三月二十五日免予繼續執行
    完畢，並經同檢察署以九十三年度毒偵緝字第一一號處分不
    起訴在案。猶不知悔改，五年內又基於連續施用第一級毒品
    海洛因及第二級毒品安非他命之概括犯意，分別於：（一）
    九十四年七月十一日某時，在臺東縣臺東市仁愛國小附近綽
    號「阿文」朋友住處，施用第一級毒品海洛因、第二級毒品
    安非他命各一次，因係毒品列管人口為警通知到場採尿送驗
    後查獲；（二）九十五年一月二十六日，在臺中市綽號「阿
    狗」朋友住處，再施用第一級毒品海洛因一次，嗣為警在臺
    中市○區○○路與興進路口查獲，並扣得其所有供注射海洛
    因用針筒一支。
二、案經臺東縣警察局臺東分局報請臺灣臺東地方法院檢察署檢
    察官偵查起訴，暨臺灣臺中地方法院檢察署移請併案審理。
    理  由
一、本件被告甲○所犯連續施用第一級毒品及施用第二級毒品罪
    ，非為死刑、無期徒刑、最輕本刑為三年以上有期徒刑之罪
    ，或高等法院管轄第一審案件，且被告於本院準備程序中，
    先就被訴事實為有罪之陳述，於經告知被告簡式審判程序之
    旨，並聽取當事人之意見後，由本院合議庭裁定適用簡式審
    判程序，合先敘明。
二、上揭犯罪事實，業據被告甲○於警詢、偵訊及本院審理時自
    白不諱，且就前開犯罪事實欄一（一）部分，被告送驗尿液
    經慈濟大學濫用藥物檢驗中心以酵素免疫分析法（ EIA）初
    步檢驗及氣相層析質譜儀分析法（ GC/MS）確認檢驗之結果
    ，其結論判定被告送驗尿液安非他命類安非他命、甲基安非
    他命項目，及鴉片類嗎啡、可待因項目均呈陽性反應，有該
    檢驗中心九十四年七月二十八日慈大藥字第九四０七二八０
    一號函附檢驗總表、列管毒品人口尿液檢體採集送驗紀錄表
    各一紙在卷可稽，足認被告自白與事實相符；又犯罪事實欄
    一（二）部分，被告為警查獲後所採集尿液分別送請中山醫
    學大學附設醫院藥物濫用檢測中心，及詮昕科技股份有限公
    司檢驗結果，其嗎啡、可待因項目均呈陽性反應，有中山醫
    學大學附設醫院藥物濫用檢測中心九十五年二月十六日檢驗
    報告、詮昕科技股份有限公司九十五年二月十四日濫用藥物
    尿液檢驗報告各一紙附卷可參，及扣案注射針筒一支可憑，
    足徵被告自白施用第一級毒品海洛因，與事實相符。再被告
    前於九十三年七月間因違反毒品危害防制條例，由臺灣臺東
    地方法院檢察署以九十三年度聲觀字第五０號向本院聲請裁
    定觀察勒戒，後認有繼續施用之傾向，復由同檢察署以九十
    三年度聲戒字第一四號向本院聲請裁定強制戒治，而於九十
    四年三月二十五日免予繼續執行完畢，並經同檢察署以九十
    三年度毒偵緝字第一一號處分不起訴，有臺灣高等法院被告
    前案紀錄表、前開檢察署刑案資料查註紀錄表存卷可查。被
    告於強制戒治執行完畢釋放後，五年以內再犯本件施用第一
    級、第二級毒品之犯行，足可認定，應予依法論科。
二、核被告所為，係犯毒品危害防制條例第十條第一項之施用第
    一級毒品罪及同條第二項之施用第二級毒品罪，其持有第一
    級及第二級毒品之低度行為分別為施用之高度行為所吸收，
    均不另論罪。被告先後多次施用第一級毒品之犯行，時間緊
    接，手段相同，復犯構成要件相同之罪，顯係基於概括犯意
    反覆為之，為連續犯，依刑法第五十六條規定以一罪論，並
    均加重其刑。被告所犯上開兩罪，犯意各別，行為互殊，應
    分論併罰。檢察官就前開犯罪事實欄一（二）移請併案審理
    部分，與本案犯罪事實欄一（一）起訴經論罪部分，有連續
    犯之裁判上一罪關係，為起訴效力之所及，本院自得併予審
    究。前開犯罪事實欄一（二）部分，檢察官分別以九十五年
    度毒偵字第九六二號、九十五年度毒偵字第一三七０號重複
    移送併辦案件，惟兩者均屬同一犯罪事實，謹此敘明。爰審
    酌被告前經觀察、勒戒後，仍未能杜絕毒品誘惑，再次施用
    ，顯無戒絕決心與毅力，惟犯後坦承犯行，態度良好等一切
    情狀，分別量處如主文所示之刑，以示懲儆，並定其應執行
    刑。至扣案之注射針筒一支，係被告所有供施用第一級毒品
    所用之物，為其供明在卷，併依刑法第三十八條第一項第二
    款規定宣告沒收之。至被告施用第一級毒品海洛因、第二級
    毒品安非他命之其他未扣案之施用工具，被告陳稱係朋友所
    有，且非專供施用第一級毒品及第二級毒品之器具，爰不為
    沒收之諭知，附此敘明。
三、又被告於本院審理時，固坦承其於九十五年一月二十六日在
    臺中市朋友住處吸食第二級毒品安非他命一次，及於同年五
    月十日晚上八時許，在臺東市○○街一九八號自宅內，施用
    第一級毒品海洛因及第二級毒品安非他命各一次，惟九十五
    年一月二十六日吸食安非他命部分，未據檢察官起訴或移請
    併案審理，且中山醫學大學附設醫院藥物濫用檢測中心，及
    詮昕科技股份有限公司檢驗結果，其安非他命類藥物均呈陰
    性反應，有中山醫學大學附設醫院藥物濫用檢測中心九十五
    年二月十六日檢驗報告、詮昕科技股份有限公司九十五年二
    月十四日濫用藥物尿液檢驗報告各一紙附卷可查，而同年五
    月十日晚上八時許施用第一級毒品海洛因及第二級毒品安非
    他命部分，該次犯行亦非本件起訴效力所及，業據檢察官於
    本院審理時當庭陳述在卷，同時復無其他檢驗報告足資佐證
    被告自白與事實相符，準此，尚難認被告於上開時間、地點
    確有施用第一級毒品及第二級毒品之犯行，故而無從認定被
    告前開自白之犯行與檢察官所起訴暨移送併案審理之施用第
    一級毒品及第二級毒品犯行有何連續犯裁判上一罪關係，本
    院就前開部分自非得予以審理，應由檢察官另行偵處，併此
    敘明。
四、據上論斷，應依刑事訴訟法第二百七十三條之一第一項、第
    二百九十九條第一項前段，毒品危害防制條例第十條第一項
    、第二項，刑法第十一條前段、第五十六條、第五十一條第
    五款、第三十八條第一項第二款，判決如主文。
本案經檢察官乙○○到庭執行職務
中    華    民    國    95    年    6     月    19    日
                  刑事第二庭    法  官  詹慶堂
以上正本證明與原本無異。
如不服本判決，應於判決送達後10日內向本院提出上訴狀（須附
繕本）。
「切勿逕送上級法院」
                                書記官  張建成
中    華    民    國    95    年    6     月    22    日
附記：
毒品危害防制條例第10條
施用第一級毒品者，處六月以上五年以下有期徒刑。
施用第二級毒品者，處三年以下有期徒刑。


司法院資訊處製作；財團法人民間司法改革基金會備份。
